臺灣臺南地方法院刑事判決             100年度訴字第1461號
公  訴  人  臺灣臺南地方法院檢察署檢察官
被      告  朱聖偉
上列被告因違反槍砲彈藥刀械管制條例案件，經檢察官提起公訴
（100 年度偵字第5624號），被告就被訴事實為有罪之陳述，經
本院告知簡式審判程序之旨，並聽取被告與公訴人之意見後，本
院裁定進行簡式審判程序，判決如下：
    主  文
朱聖偉未經許可持有子彈，處有期徒刑參月，併科罰金新臺幣壹
萬元，有期徒刑如易科罰金，罰金如易服勞役，均以新臺幣壹仟
元折算壹日。
    事實及理由
一、按本件被告所犯係死刑、無期徒刑、最輕本刑為3 年以上有
    期徒刑以外之罪，其於準備程序就被訴事實為有罪之陳述，
    經法官告知簡式審判程序之旨，並聽取其與公訴人之意見後
    ，本院認無不得或不宜改依簡式審判程序進行之處，爰依刑
    事訴訟法第273條之1第1項、第284條之1，裁定本件由受命
    法官進行簡式審判程序。又簡式審判程序之證據調查，依刑
    事訴訟法第273 條之2 規定，不受同法第159 條第1 項審判
    外陳述排除之限制，再被告對於卷內之各項證據亦未爭執證
    據能力，故卷內所列之各項證據，自得作為證據，合先敘明
    。
二、本件犯罪事實及證據，除證據部分補充「被告於本院審理中
    之自白」外，餘均引用附件檢察官起訴書所載。
三、核被告朱聖偉所為，係犯槍砲彈藥刀械管制條例第12條第4
    項未經許可持有子彈罪。本院審酌被告未經許可，擅自持有
    具殺傷力之制式子彈1 顆，固有不該，然其持有子彈數量僅
    有一顆，復未持以另犯他罪，所生危害並非重大，未生實質
    危害，且被告年紀尚輕，犯後坦承犯行，態度尚佳，暨其犯
    罪之動機係因友人餽贈而加以收藏暨其高中肄業之智識程度
    、職業及家庭狀況等一切情狀，量處如主文所示之刑，併分
    別就有期徒刑及罰金部分諭知易科罰金及易服勞役之折算標
    準。至扣案之口徑5.56mm制式子彈1 顆，雖認具有殺傷力，
    惟於鑑驗過程中經試射擊發業已滅失，此有內政部警政署刑
    事警察局鑑驗書1 份在卷可佐，剩餘之彈殼已失其子彈違禁
    物之性質，爰不予宣告沒收，附此敘明。
四、據上論斷，應依刑事訴訟法第273 條之1 第1 項、第284 條
    之1、 第299 條第1 項前段、第310 條之2 、第454 條第2
    項，槍砲彈藥刀械管制條例第12條第4 項，刑法第11條前段
    、第41條第1項前段、第42條第3項，判決如主文。
本案經檢察官薛雯文到庭執行職務。
中    華    民    國   100    年    11    月    30    日
                      刑事第三庭    法  官  曾子珍
以上正本證明與原本無異。
如不服本判決應於收受送達後10日內向本院提出上訴書狀，並應
敘述具體理由；如未敘述上訴理由者，應於上訴期間屆滿後20日
內向本院補提理由書（均須按他造當事人之人數附繕本）「切勿
逕送上級法院」。
中    華    民    國   100    年    12    月    1     日
                                     書記官  陳鈺翰
附錄本案論罪科刑法條：
槍砲彈藥刀械管制條例第12條第4項
未經許可，持有、寄藏或意圖販賣而陳列子彈者，處5 年以下有
期徒刑，併科新臺幣300萬元以下罰金。
附件：臺灣臺南地方法院檢察署檢察官起訴書1份。